【裁判字號】    98,交聲,3620
【裁判日期】    981230
【裁判案由】    違反道路交通管理處罰條例聲明異議
【裁判全文】
臺灣桃園地方法院交通事件裁定        98年度交聲字第3620號
原處分機關  交通部公路總局新竹區監理所
異  議  人
即受處分人  甲○○
上列受處分人因違反道路交通管理處罰條例案件，對於交通部公
路總局新竹區監理所桃園監理站中華民國98年12月16日所為之處
分（原處分案號：桃監裁罰字第裁52-AG0000000號）聲明異議，
本院裁定如下：
    主  文
異議駁回。
    理  由
一、原處分意旨略以：異議人即受處分人甲○○於民國98年10月
    27日下午，駕駛車牌號碼5717－FU號自用小客車，沿臺北市
    ○○區○○路1 段由東往西行駛，嗣在同日下午1 時54分許
    ，於行經與136 巷之交岔路口時，因闖越紅燈直行，而經設
    置於該路口之照相儀器測得並拍攝照片採證後，由臺北市政
    府警察局員警以異議人有「闖紅燈」之違規事實為由，開立
    北市警交大字第AG0000000 號舉發違反道路交通管理事件通
    知單，並檢附採證照片予以逕行舉發，嗣再將舉發通知單送
    達於異議人。異議人於舉發通知單上所載應到案日期前向交
    通部公路總局新竹區監理所桃園監理站（下稱原處分機關）
    提出申訴，經原處分機關調查結果，認異議人確有上開違規
    行為，乃依道路交通管理處罰條例第53條第1 項、第63條第
    1 項，違反道路交通管理事件統一裁罰基準及處理細則第41
    條、第43條、第44條、第67條之規定，於98年12月16日以桃
    監裁罰字第裁52-AG0000000號裁決書，裁處異議人罰鍰新臺
    幣（下同）2,700 元，並記違規點數3 點等語。
二、異議意旨略以：其於上開所述時間，乃係駕車沿環山路1 段
    由西往東行駛，並在該交岔路口之紅燈亮起時迴轉欲往西行
    進，惟因迴轉半徑不足，始會不慎跨越對向車道而使採證儀
    器誤認其係闖紅燈，此由採證儀器所測得其當時之時速僅有
    每小時14公里，且採證照片顯示其車頭偏右可證，是其並非
    蓄意闖紅燈，為此聲明異議云云。
三、按汽車駕駛人行經有燈光號誌管制之交岔路口闖紅燈者，處
    1,800 元以上5,400 元以下罰鍰；汽車駕駛人有第53條違規
    行為者，除依原條款處罰鍰外，並予記違規點數3 點，道路
    交通管理處罰條例第53條第1 項、第63條第1 項第3 款分別
    有明文。
四、經查：
    (一)本件異議人於上開所述時間，駕駛車牌號碼5717－FU號自
      用小客車而行經臺北市○○區○○路1 段與136 巷之交岔
      路口時，確有於紅燈亮起後5.2 秒仍駕車行經有燈光號誌
      管制之交岔路口闖紅燈之違規事實一節，有卷附之採證照
      片2 張在卷可稽，自堪以認定，而應予裁罰。
    (二)異議人雖以前揭情詞置辯，惟查：設置燈光號誌之目的，
      即係在明確劃分路權，以維護交通秩序、確保交通安全，
      是不論異議人上開所辯是否為真，既當時環山路1 段之行
      向號誌已轉換為紅燈5.2 秒，則異議人仍執意駕車通過路
      口，即有妨礙行人及環山路1 段136 巷車輛行進之虞，是
      本件異議人之違規行為實屬明確。且縱異議人係為迴轉往
      環山路1 段西向行駛，惟當其見號誌已轉為紅燈且無法立
      即迴轉時，衡情應係先行左轉，再循其他道路或方式駛入
      原所欲行駛之道路，而非繼續迴轉後再以闖越紅燈之方式
      為之。準此，異議人猶持前詞辯稱其並非蓄意闖紅燈，故
      不應受罰云云，自不足採信。
五、綜上所述，異議人確有上開違規行為，又處分機關依道路交
    通管理處罰條例第53條第1 項、違反道路交通管理事件統一
    裁罰基準及處理細則、違反道路交通管理事件統一裁罰基準
    表所載之裁罰標準之相關規定，裁處異議人2,700 元之罰鍰
    ，並依道路交通管理處罰條例第63條第1 項第3 款之規定，
    記違規點數3 點，亦核無違誤，是本件異議為無理由，自應
    予駁回。
據上論斷，應依道路交通管理處罰條例第87條第2 項、道路交通
案件處理辦法第19條，裁定如主文。
中    華    民    國    98    年    12    月    30    日
                          交通法庭    法  官    蘇昌澤
以上正本證明與原本無異。
如不服本裁定，應於裁定送達後5 日內向本院提出抗告狀。
                                      書記官    田宜芳
中    華    民    國    99    年    1     月    5     日

司法院資訊處製作；財團法人民間司法改革基金會備份。
